Contact

(11) 99894.7969 (Mobile) lilianperillo@gmail.com

www.linkedin.com/in/liperillo (LinkedIn) liperillo.jimdo.com (Portfolio)

Top Skills CSS XHTML HTML

Languages

Inglês (Professional Working) Espanhol (Elementary)

Certifications

CLF® – Certified Lean Inception Facilitator

Lilian Perillo

Analista User Experience São Paulo

Summary

Estou há 20 anos na área de Web Design / UX e UI Design / Front-End atuando em diversas áreas como Varejo, Governo do Estado de São Paulo, soluções para o mercado financeiro, multimídia, tecnologia da informação, educação à distância, e-commerce e certificados e assinaturas digitais. Tenho experiência em softwares de tratamentos de imagens e produção gráfica.

Experiência em:

- Experiência em UI e UX Design com a prática em Lean Inception combinando a empatia, estudo do cenário, geração de alternativas e prototipagem. Análise das necessidades e objetivos, assegurando a experiência através de pesquisas e buscando uma maneira efetiva de solucionar e combinar o design de interação / experiência do usuário com o visual / interface.
- Criação de layouts e desenvolvimento de sites em HTML 5,
 XHTML, HTML, CSS3, CSS, SASS, Bootstrap (Responsive Design),
 Web Standards, Usabilidade, Acessibilidade e Padrões Web.
- Conhecimentos nas linguagens PHP, C#, JavaScript e JQuery.
- Em softwares de desenvolvimento web, de criação de animações interativas, tratamentos de imagens e produção gráfica como Sublime, Brackets, Notepad++, Photoshop, InDesign, Illustrator, Corel Draw, Fireworks, Flash.
- Ferramentas para desenvolver protótipos em wireframe em PC e em MAC bem como especificações para aplicações em páginas da internet.
- Análise das necessidades e objetivos, assegurando a experiência através de pesquisas e buscando uma maneira efetiva de solucionar e combinar o design de interação / experiência do usuário com o visual / interface.

Sou competente, dinâmica, proativa e compartilho meus conhecimentos com o time e estou sempre disposta a aprender.

Experience

Carrefour Brasil Analista User Experience Senior April 2020 - Present (5 months) São Paulo, Brasil

- * Desenvolver wireframes, prototipagem e boas práticas de arquitetura e usabilidade.
- * Prototipar interfaces de usuário para aplicações web e mobile bem como design responsivo.
- * Traduzir as necessidades do usuário para o time e demais áreas de negócio.
- * Colaborar na validação de novas ideias e features do e-commerce.
- * Realizar benchmarks, estudos de aprimoramento e otimização de performance.
- * Planejar, facilitar e reportar resultados de encontros ao time.
- * Garantir uma experiência perfeita para o usuário.

Alessandra Braggion – Arquitetura & Interiores Web Designer freelancer July 2009 - Present (11 years 2 months) São Paulo Area, Brazil

- Criação do layout e desenvolvimento do site em XHTML e CSS.
- Uso do framework Bootstrap.
- Trabalho como freelance na manutenção do site, tratamentos e inclusão de imagens.

BRQ Digital Solutions
Designer da web
May 2019 - January 2020 (9 months)
São Paulo

- Atuo na PRODESP na equipe na criação e desenvolvimento do portal do Poupatempo.
- Criação de layouts e desenvolvimento em HTML, CSS e Bootstrap 4 para o design responsivo.
- Atribuo práticas de UI Design.

Sofhar

Web Designer Sênior October 2017 - October 2018 (1 year 1 month)

São Paulo e Região, Brasil

- Atuando dentro da PRODESP na equipe que desenvolve sistemas de internet e intranet para o Corpo de Bombeiros/SP.
- Uso de HTML, HTML5, CSS, CSS3, JavaScript e Bootstrap para o design responsivo.
- Produção de layouts, criar facilidade de uso do site e despertar interesse na navegação para o usuário através das práticas de UX e UI Design com o propósito de mudanças e melhorias.

Valid Certificadora

Web Designer

August 2015 - January 2017 (1 year 6 months)

São Paulo Area, Brazil

 Desenvolvimento de layouts em XHTML e CSS e otimização das páginas com uso do SCSS e LESS em conjunto com a suíte de componentes do PrimeFaces.

MAPS S.A SOLUÇÕES E SERVIÇOS

Senior Web Designer

September 2011 - January 2015 (3 years 5 months)

São Paulo

- Atuação com a criação, desenvolvimento e manutenção de páginas de sistemas financeiros da instituição financeira da Caixa Econômica Federal.
- Criação de protótipos em Balsamiq e Axure.
- Análise de usabilidade.
- Desenvolvimento de layouts em XHTML e CSS e otimização das páginas com uso do SCSS.
- Uso do Bootstrap para o design responsivo e a aplicação em cross browser (suporte a múltiplos navegadores de internet).
- Criação de layouts com a ferramenta EXT JS (conjunto de componentes gráficos de interface para usar em aplicações web interativos).
- Colaboração de inclusão de conteúdos (artigos, fotos, entretenimento) para a
 Comunicação Interna da Empresa.

Senac

Professora de Produção de Web Sites (freelance) November 2011 - December 2011 (2 months)

Osasco

- Aulas de criação, atualização e publicação de interfaces digitais na web a partir de conceitos de marketing, arquitetura da informação, navegabilidade e acessibilidade.
- Apresentação e explicação da lingaguem de marcação XHTML apresentando seus aspectos estruturais e semânticos, e ressaltando as vantagens do seu uso.
- Apresentação e explicação de CSS (Cascading Style Sheet e em português é folha de estilo em cascata) e a responsabilidade pelo visual do documento.

VTEX

Programador de Interfaces Front-End / Programador Pleno March 2011 - August 2011 (6 months)

- Estruturação das páginas web em XHTML e CSS.
- Produção de websites para e-commerce.

WX7 Solutions

Programador de Interfaces Front-End / Programador Pleno October 2010 - March 2011 (6 months)

- Estruturação das páginas web em XHTML e CSS.
- Produção de websites para e-commerce.

OBS.: Essa empresa fez fusão com a VTEX.

Arezzo

Desenvolvedor Web

November 2009 - January 2011 (1 year 3 months)

- Trabalhei na área de Recursos Humanos por 4 meses e depois fiz trabalhos freelance.
- Criação, desenvolvimento da intranet da empresa.
- Produção do website em XHTML e CSS.

Senac São Paulo

Agente Técnico (Web Designer)

March 2010 - September 2010 (7 months)

São Paulo Area, Brazil

- Trabalhei como temporária por 6 meses no Senac da Consolação na Gerência de Comunicação.
- Produção de materiais para produção de peças de comunicação digital.
- Produção, tratamento e organização imagens em Photoshop e Fireworks.
- Criação e diagramação de conteúdos para peças em Dreamweaver.

- Inserções de conteúdos para intranet.
- Monitoramento e inclusão de conteúdos para as mídias sociais.

Universidade Paulista Web Developer e Analista Programador June 2001 - May 2009 (8 years)

- Criação, desenvolvimento e manutenção de páginas web em XHTML.
- Tratamento de imagens e criação de banners nas páginas Web.
- Desenvolvimento de materiais gráficos, de editoração, de produção de áudio, de animações, de páginas Web nos programas Adobe Macromedia.
- Responsável pela inserção de conteúdos online para aulas EAD.

Education

Universidade Anhembi Morumbi Web Design, Criação e Desenvolvimento de Web Sites

Universidade São Judas Tadeu Comunicação Social / Publicidade e Propaganda, Comunicação de Massa e Estudos da Mídia